最高法院刑事判決            一○○年度台上字第三九六九號
上  訴  人  台灣高等法院檢察署檢察官
被      告  卓昆澤
上列上訴人因被告強盜案件，不服台灣高等法院中華民國一○○
年四月二十六日第二審判決（一○○年度上訴字第四八九號，起
訴案號：台灣桃園地方法院檢察署九十九年度偵字第二一三七八
號），提起上訴，本院判決如下：
    主  文
上訴駁回。
    理  由
按刑事訴訟法第三百七十七條規定，上訴於第三審法院，非以判
決違背法令為理由，不得為之。是提起第三審上訴，應以原判決
違背法令為理由，係屬法定要件。如果上訴理由書狀並未依據卷
內訴訟資料，具體指摘原判決不適用何種法則或如何適用不當，
或所指摘原判決違法情事，顯與法律規定得為第三審上訴理由之
違法情形，不相適合時，均應認其上訴為違背法律上之程式，予
以駁回。本件原判決撤銷第一審之科刑判決，改判依想像競合犯
關係，從一重論處被告卓昆澤意圖為自己不法之所有，攜帶兇器
，以強暴至使不能抗拒，而取他人之物未遂罪刑，並諭知緩刑，
已敘述認定犯罪事實之依據及憑以認定之理由。從形式上觀察，
原判決並無違背法令之情形存在。又查依原審民國一○○年四月
十二日審判筆錄之記載，係檢察官邱美育到庭執行職務，且筆錄
內均有檢察官在審判程序中為各項陳述之記載，原判決將到庭執
行職務之檢察官記載為呂光華，顯係誤載，因不影響判決之本旨
，自應予以更正，檢察官上訴以原審筆錄未記載檢察官到庭執行
職務，應有誤會，執以指摘，自非適法。又查原判決理由已說明
：強盜犯之動機及情節，不盡相同，被告雖持刀犯加重強盜未遂
罪，然係因向被害人林承宗購買毒品愷他命施用而上癮，難以自
制，致於無資力再買愷他命時，始鋌而走險欲強取林承宗之愷他
命施用，惡性尚非重大不赦，依其犯罪情節觀之，在客觀上足以
引起一般之同情，尚有資堪憫恕之處，若處法定本刑之最低度刑
猶嫌過重，情輕法重，因而依刑法第五十九條之規定酌量減輕其
刑。經核依原判決認定被告強盜之緣由、動機，其欲強取之對象
及所圖者乃毒販林承宗所售致其成癮之愷他命，而非其他錢財觀
之，原判決以其犯罪情節客觀上尚非無堪以憫恕之處，因而適用
上開規定予以酌減其刑，且已敘明其理由，非無所憑，自不能任
意指為違法。檢察官上訴意旨以被告佯稱購買愷他命，竟持刀強
盜，經林承宗大叫救命，始經旁人出面阻止而未遂，情節嚴重，
難認有可同情之處，否則強盜犯均可依上開規定酌減其刑云云，
係置原判決之明白論斷於不顧，就原審法院得自由裁量職權之事
項，任意指摘，難謂已符合首揭法定上訴第三審之要件。其上訴
違背法律上之程式，應予駁回。
據上論結，應依刑事訴訟法第三百九十五條前段，判決如主文。
中    華    民    國  一○○  年    七    月  二十一  日
                      最高法院刑事第十一庭
                          審判長法官  陳  世  淙  
                                法官  陳  東  誥  
                                法官  何  菁  莪  
                                法官  施  俊  堯  
                                法官  郭  毓  洲  
本件正本證明與原本無異
                                      書  記  官  
中    華    民    國  一○○  年    七    月  二十五  日
                                                      K